【裁判字號】    97,簡上,232
【裁判日期】    970827
【裁判案由】    竊盜
【裁判全文】
臺灣桃園地方法院刑事判決             97年度簡上字第232號
上  訴  人
即  被  告  丙○○
上列上訴人因竊盜案件，不服本院刑事庭民國九十七年二月十四
日九十七年度壢簡字第二八七號第一審刑事簡易判決（聲請簡易
判決處刑案號：九十七年度偵字第三０四號），提起上訴，本院
管轄之第二審合議庭判決如下：
    主  文
上訴駁回。
    事  實
一、本案經本院管轄第二審之合議庭審理結果，認原審以上訴人
    即被告（下稱被告）丙○○犯刑法第三百二十條第一項之竊
    盜罪，判處拘役五十日，如易科罰金，以新臺幣一千元折算
    一日，經核其認事用法及量刑均無不當，應予維持，並引用
    原審判決書記載之事實、證據及理由。
二、上訴人提起本件上訴意旨略以：上訴人於民國九十六年十二
    月十四日下午前往甲○○○○選購手機，店員拿出ＤＦＡＳ
    ＨＩＯＮ廠牌（Ｃ３１８型號）之紅、黑手機兩台讓被告挑
    選，被告因試用超過兩小時，深感疲乏，將黑色手機放於外
    套口袋閉目養神休息，待被告與通訊行店員就另一支手機簽
    約完成後，不小心將黑色手機帶回家，並非有意竊取云云。
    惟查：
  (一)被告於九十六年十二月十四日下午在甲○○○○竊取ＤＦＡ
    ＳＨＩＯＮ廠牌（Ｃ３１８型號）手機一支之過程，均經該
    通訊行所設之監視錄影系統拍攝錄製明確，經本院當庭勘驗
    該錄影光碟結果：有一名頭戴銀色半罩安全帽之人在通訊行
    櫃臺前張望，不久即彎腰伸手至櫃臺內取出手機，並走回櫃
    臺右手邊第一張桌子（見本院簡上卷第二十五頁），參酌證
    人即甲○○○○店員乙○○於本院審理時證稱：該頭戴安全
    帽之人即為被告，當天只有被告頭戴安全帽在店裡走來走去
    等語（見本院簡上卷第四十九頁），可知被告確有自行由通
    訊行櫃臺內拿取手機之事實。被告固於本院否認其為該錄影
    光碟中頭戴銀色安全帽之人，並辯稱：警詢時伊本來不承認
    通訊行監視錄影內之人為其本人，但警員拍桌子對其很兇，
    所以伊才承認云云，惟經本院當庭勘驗被告警詢錄音光碟結
    果：被告於警詢中供稱該監視錄影中的竊嫌為其本人，且被
    告坦承當時為其簽約之人到後面去了，其故意到前面就這樣
    拿到了，手機是擺在櫃子裡，於警詢尾聲，被告並補充表示
    其認為自己做的不對，沒有向店員打聲招呼就自己去拿，結
    果造成誤會等語（見本院簡上卷第三十三至三十六頁），且
    警員詢問被告之過程平和有禮，警員並無對於被告施以強暴
    、脅迫、利誘等不正方法之情形，又證人即為被告製作警詢
    筆錄之警員黃慶華亦於本院審理時證稱：警詢筆錄均係依照
    被告之意思而為記載，當時被告比伊還兇，伊並沒有對被告
    拍桌子，也沒有叫被告承認，筆錄製作過程中被告並未否認
    其為上開監視錄影中之人等語明確（見本院簡上卷第五十五
    頁），被告辯稱其警詢筆錄欠缺任意性云云，自非屬實，而
    被告係未經甲○○○○店員之同意，即自行由通訊行櫃臺內
    拿出手機，隨即放入衣服口袋內之事實，則堪認定，被告上
    訴意旨稱：係因店員出示二支手機供其挑選，其挑選時間過
    久，精神疲乏，始將手機放入外套內閉目養神，以致後來忘
    記歸還店家云云，顯屬事後卸責之詞，委無可採。
  (二)依上開監視錄影內容，被告未經同意拿取通訊行櫃臺內手機
    後，隨即置入衣服口袋內，走回桌旁坐好，動作之迅速，顯
    然被告並不欲他人注意到其拿取手機之動作，且被告拿取手
    機後，並無仔細端詳手機，或等持店員出面，要求說明之情
    形，足見被告拿取遭竊手機之時，並非因為對於簽約之手機
    顏色不滿意，想要向店員更換為另一支手機，此亦經證人乙
    ○○於本院審理時證稱：被告並未抱怨過其不喜歡手機的顏
    色等語明確（見本院簡上卷第四十九頁），綜上可知，被告
    實非在挑選手機之過程中無意間將手機帶回家，而係因一時
    貪念，有意趁店員不注意之時，將未購買之手機納入自己之
    實力支配範圍之內，被告具有自己不法所有之意圖至為明顯
    。
  (三)原審認事用法並無不當，量刑亦堪稱妥適，上訴人仍執陳詞
    提起上訴，否認犯罪，為無理由，應予駁回。
據上論斷，應依刑事訴訟法第四百五十五條之一第一項、第三項
、第三百六十八條、第三百七十三條，判決如主文。
本案經檢察官蔡宜均到庭執行職務。
中    華    民    國    97    年    8     月    27    日
                  刑事第八庭  審判長法  官  邱滋杉
                                    法  官  吳為平
                                    法  官  袁雪華
以上正本證明與原本無異。
不得上訴。
                                    書記官  邱仲騏
中    華    民    國    97    年    8     月    27    日


司法院資訊處製作；財團法人民間司法改革基金會備份。
